臺灣高等法院民事裁定　　　　　　　　 100年度抗字第1375號
抗　告　人　鐘玉桂
上列抗告人因與相對人資科國際股份有限公司間聲明異議事件，
對於中華民國100 年6 月15日臺灣士林地方法院100 年度執事聲
字第78號裁定提起抗告，本院裁定如下：
    主  文
抗告駁回。
抗告費用由抗告人負擔。
    理  由
一、按假扣押，非有日後不能強制執行或甚難執行者，不得為之
    。應在外國為強制執行者，視為有日後甚難執行之虞。請求
    及假扣押之原因，應釋明之。前項釋明如有不足，而債權人
    陳明願供擔保或法院認為適當者，法院得定相當之擔保，命
    供擔保後為假扣押。民事訴訟法第523 條、第526 條第1 項
    、第2 項定有明文。又假扣押制度乃為保全債權人將來之強
    制執行，並得命其供擔保以兼顧債務人權益之保障，所設暫
    時而迅速之簡易執行程序，是民事訴訟法第523 條第1 項所
    稱「有日後不能強制執行或甚難執行之虞」之「假扣押之原
    因」者，本不以債務人浪費財產、增加負擔或將其財產為不
    利益之處分，致達於無資力之狀態，或債務人移住遠方、逃
    匿無蹤或隱匿財產等積極作為之情形為限，祇須合於該條項
    「有日後不能強制執行或甚難執行之虞」之條件，即足當之
    。倘債務人對債權人應給付之金錢或得易為金錢請求之債權
    ，經催告後仍斷然堅決拒絕給付，且債務人現存之既有財產
    ，已瀕臨成為無資力之情形，或與債權人之債權相差懸殊，
    將無法或不足清償滿足該債權，在一般社會之通念上，可認
    其將來有不能強制執行或甚難執行之虞之情事時，亦應涵攝
    在內（最高法院98年度臺抗字第746 號裁定意旨參照）。
二、相對人於原法院以：抗告人及其夫張啟鴻共同以張啟鴻與南
    亞科技股份有限公司（下稱南亞公司）關係良好為由欺罔相
    對人，致相對人陷於錯誤，以為可透過抗告人、張啟鴻經營
    之廣威國際科技有限公司（下稱廣威公司）向南亞公司採購
    IC晶片。相對人乃於民國99年6 月24日、99年7 月26日向廣
    威公司下單，並給付貨款新臺幣（下同）23,385,128元。詎
    抗告人、張啟鴻竟未向南亞公司下單，致相對人罹受貨款損
    失，扣除抗告人、張啟鴻以廣威公司名義償還相對人之16,6
    42,870元後，尚欠6,742,258 元未為清償為由，對廣威公司
    、張啟鴻、抗告人聲請假扣押，經原法院司法事務官以99年
    度司裁全字第1289號裁定准相對人供擔保後為假扣押，抗告
    人聲明異議，原審以100 年度執事聲字第78號裁定駁回抗告
    人之異議，抗告人聲明不服，提起抗告。
三、抗告意旨略以：抗告人僅為廣威公司法定代理人之配偶及公
    司員工，與相對人間並無任何債權債務關係，相對人所提交
    易文件，均為其與廣威公司間之交易往來，匯款之帳戶亦為
    廣威公司所有，與抗告人無涉，相對人既主張廣威公司積欠
    其貨款，即應由廣威公司及其法定代理人張啟鴻負給付或賠
    償之責，相對人以抗告人為債務人聲請假扣押，顯無理由。
    又抗告人並無脫產情事，相對人就其有日後不能強制執行或
    甚難執行之虞，亦未為釋明，爰請求廢棄原裁定，並駁回相
    對人於原法院之聲請等語。
四、相對人主張抗告人及其夫張啟鴻共同以張啟鴻與南亞公司關
    係良好為由欺罔相對人，致相對人陷於錯誤，向廣威公司下
    單，罹受貨款損失6,742,258 元，已據其提出轉帳交易單、
    名片等件，應認相對人就假扣押之請求，已為釋明。又相對
    人起訴請求抗告人連帶賠償其貨款損失，經證人到庭證稱張
    啟鴻施用詐術時抗告人均在場，且抗告人亦出言附和及掩飾
    後，抗告人仍堅稱此為相對人與廣威公司間之債權債務關係
    而斷然拒絕給付，抗告人復敘及自相對人處受領之貨款已挪
    作他用，本件假扣押已造成其生活陷於困難，此外，抗告人
    遭假扣押之臺北市中山區○○○路○ 段房地，亦經其之債權
    人臺北市內湖區農會聲請臺灣臺北地方法院以100 年度司執
    字第41446 號強制執行在案，有原法院100 年度訴字第334
    號民事判決、抗告人100 年10月20日陳報狀為憑，依一般社
    會通念，可認抗告人將來有不能強制執行或甚難執行之虞之
    情事，揆諸前揭說明，相對人就假扣押之原因，自已釋明。
    雖其釋明尚有不足，然相對人已陳明願供擔保以補釋明之不
    足，原審准相對人供擔保後為假扣押，核無不合。至另一債
    權人鑫洋國際股份有限公司（鑫洋公司）對廣威公司、張啟
    鴻、抗告人聲請假扣押，關於抗告人之部分，雖經原法院10
    0 年度執事聲字第42號、本院100 年度抗字第915 號、最高
    法院100 年度臺抗字第774 號裁定駁回確定在案，然鑫洋公
    司於該假扣押事件所提之書證資料，並未提及貨款業經挪作
    他用、其他債權人已對抗告人之財產強制執行、抗告人將陷
    於無資力之情形，上開裁定以鑫洋公司未釋明假扣押之原因
    ，駁回鑫洋公司對抗告人假扣押之聲請，核屬正當，其情形
    與本件既有不同，本院自得為不同之認定，併予敘明。
五、綜上，相對人已釋明假扣押之請求及原因，並陳明願供擔保
    以補釋明之不足，原審准相對人供擔保後為假扣押，核無不
    合。抗告意旨以相對人就假扣押之請求及原因未盡釋明之責
    ，指摘原裁定不當，求予廢棄，為無理由，應予駁回。
六、據上論結，本件抗告為無理由，爰裁定如主文。
中    華    民    國   100    年    10    月    31    日
                    民事第十四庭
                        審判長法  官  林金村
                              法  官  王麗莉
                              法  官  陳秀貞
正本係照原本作成。
本裁定除以適用法規顯有錯誤為理由外，不得再抗告。如提起再
抗告，應於收受後10日內委任律師為代理人向本院提出再抗告狀
。並繳納再抗告費新台幣１千元。
中    華    民    國   100    年    11    月    3     日
                              書記官  葉國乾